【裁判字號】    97,簡上,1144
【裁判日期】    980220
【裁判案由】    詐欺
【裁判全文】
臺灣板橋地方法院刑事判決            97年度簡上字第1144號
上  訴  人  臺灣板橋地方法院檢察署檢察官
被      告  甲○○
上列上訴人因被告詐欺案件，不服本院刑事第二庭中華民國97年
5 月16日96年度簡字第7663號第一審判決（聲請簡易判決處刑案
號：臺灣板橋地方法院檢察署96年度偵緝字第2614號），提起上
訴，嗣因被告就被訴事實為有罪之陳述，本院管轄之第二審合議
庭改依簡式審判程序進行，判決如下：
    主  文
上訴駁回。
    事實及理由
一、按本件被告甲○○係犯死刑、無期徒刑、最輕本刑為3 年以
    上有期徒刑以外之罪，其於準備程序就被訴事實為有罪之陳
    述，經法官告知簡式審判程序之旨，並聽取其與檢察官之意
    見後，本院認無不得或不宜改依簡式審判程序進行之處，爰
    依刑事訴訟法第455 條之1 第3 項、第364 條、第273 條之
    1 第1 項，裁定本件改依簡式審判程序進行，合先敘明。
二、本案經本院審理結果，認原審以被告係犯刑法第30條第1 項
    、第339 條第1 項之幫助詐欺取財罪，遂引用刑事訴訟法第
    449 條第1 項前段（原審判決漏載前段）、第3 項、第454
    條第2 項、刑法第30條、第339 條第1 項、第41條第1 項前
    段、刑法施行法第1 條之1 第1 項、第2 項前段，逕以簡易
    判決處刑，量處拘役50日，如易科罰金，以新台幣（下同）
    1 千元折算1 日，認事用法及量刑均無不當，應予維持，並
    引用原審判決書記載之事實、證據及理由（詳如附件）。
三、檢察官上訴意旨略以：被告迄未與被害人乙○○達成民事和
    解，賠償被害人所受損害，原審量刑容有過輕，請求撤銷原
    判決，量處較原判決更重之刑云云。審諸被告所為犯行固有
    不該，但其無非僅係詐欺犯罪之幫助犯，並非造成被害人實
    害之詐欺正犯；而其所為之幫助行為亦僅係提供其自己帳戶
    資料供人使用之行為，洵非蓄意犯罪之行為，是其所為犯行
    之可非難性原則上當非至重。查原審審酌被告雖無前科，然
    其提供帳戶幫助詐欺取財，既助長他人犯罪，又增加查緝困
    難，危害他人財產安全及社會安定，兼衡其造成被害人損失
    之金額為40萬元，暨被告犯罪後坦承犯行，態度良好等一切
    情狀，酌情對被告量處上述之刑。經核原審業已參酌本件量
    刑上所應參酌之各項情狀（包括造成被害人損失40萬元，且
    目前尚無和解或賠償之情形），認事用法均無不合，量刑亦
    尚屬妥適，洵非過於至鉅或過輕，應足以有效懲儆及教化被
    告，難認有何不當之處，自不能僅以被告事後尚未與被害人
    達成和解或對之有所賠償，即空言泛指原審判決有何量刑過
    輕之不當。
四、綜上所述，檢察官提起上訴，指摘原審判決量刑過輕云云，
    洵屬無據，應予駁回。
據上論斷，依刑事訴訟法455 條之1 第3 項、第364 條、第273
條之1 第1 項、第368 條、第373 條，判決如主文。
本案經檢察官黃筵銘到庭執行職務。
中    華    民    國    98    年    2     月    20    日
                  刑事第七庭    審判長法官  戴嘉清
                                      法官  林晏鵬
                                      法官  陳信旗
以上正本證明與原本無異。
本判決不得上訴。
                                    書記官  陳昭綾
中    華    民    國    98    年    2     月    23    日


司法院資訊處製作；財團法人民間司法改革基金會備份。
